vi: Phần cứng > Vật tư phụ ngành xây dựng > Vật tư phụ ngành nề > Xi măng, vữa và hỗn hộp bê tông: Xi măng; Hỗn hợp bê tông; Vữa chống cháy; Hỗn hợp vữa; Vữa biến tính Polymer; Vữa Pozzolan; Vữa Surkhi
sl-SI: Gradbena oprema > Gradbeni potrošni material > Zidarski potrošni material > Cement, malta in betonske mešanice: Cement; Betonske mešanice; Požarna malta; Mešanice malte; Polimerno modificirana malta; Pucolanska malta; Surkhi malta
en: Hardware > Building Consumables > Masonry Consumables > Cement, Mortar & Concrete Mixes: Cement; Concrete Mixes; Firestop Mortar; Mortar Mixes; Polymer-Modified Mortar; Pozzolanic Mortar; Surkhi Mortar
es: Bricolaje > Consumibles para construcción > Consumibles para albañilería > Mezclas de hormigón, cemento y argamasa: Cemento; Mezclas de hormigón; Argamasa cortafuegos; Mezclas de mortero; Argamasa modificada con polímeros; Argamasa puzolánica; Argamasa Surkhi
pl: Sprzęt > Materiały eksploatacyjne dla budownictwa > Materiały murarskie > Cementy: Cement; Mieszanki betonowe; Zaprawa ogniochronna; Mieszanki zapraw; Zaprawa modyfikowana polimerami; Zaprawa pucolanowa; Zaprawa surkhi
de: Heimwerkerbedarf > Baumaterial > Maurermaterial > Zement, Mörtel & Beton: Zement; Betonmischungen; Brandschutzmörtel; Mörtelmischungen; Polymermodifizierter Mörtel; Puzzolanischer Mörtel; Surkhi-Mörtel
sk-SK: Náradie > Stavebný tovar > Murársky spotrebný materiál > Zmesi cementu, malty a betónu: Cement; Betónové zmesi; Protipožiarna malta; Maltové zmesi; Polymérom modifikovaná malta; Pucolánová malta; Surkhi malta
bg-BG: Железария > Строителни консумативи > Консумативи за зидария > Циментови, хоросанови и бетонови смеси: Цимент; Бетонови смеси; Огнеупорен хоросан; Хоросанови смеси; Полимер-модифициран хоросан; Пуцоланов хоросан; Хоросан от смес от леко неизпечени тухли
zh-CN: 五金/硬件 > 建筑耗材 > 砖石耗材 > 水泥/灰浆/混凝土混合物: 水泥; 混凝土混合料; 防火砂浆; 石灰水泥砂浆; 聚合物改性砂浆; 火山灰砂浆; Surkhi 砂浆
fi: Rakentaminen > Rakennustarvikkeet > Muuraustarvikkeet > Sementti-, laasti- ja betoniseokset: Sementti; Betoniseokset; Palonestolaasti; Laastiseokset; Polymeerimodifioitu laasti; Potsolaanilaasti; Surkhi-laasti
ko: 철물 > 건축 소모품 > 미장 소모품 > 시멘트/회반죽/콘크리트 믹스: 시멘트; 콘크리트 믹스; 방화 모르타르; 모르타르 믹스; 폴리머 모르타르; 포졸란 모르타르; 수르키 모르타르
ru: Оборудование и технические изделия > Строительные материалы > Расходные материалы для кладки > Цемент, строительный раствор и бетонные смеси: Цемент; Бетонные смеси; Противопожарный раствор; Растворные смеси; Раствор с полимерными добавками; Пуццолановый раствор; Сурхинский раствор
el: Υλικά κατασκευών > Καταναλώσιμα κατασκευών > Αναλώσιμα τοιχοποιίας > Τσιμέντο, κονίαμα & μίγματα σκυροδέματος: Τσιμέντο; Μίγματα σκυροδέματος; Κονίαμα πυρόσβεσης; Μίγματα κονιάματος; Ποζολανικό κονίαμα; Κονίαμα Surkhi; Surkhi Mortar
ro-RO: Feronerie > Consumabile pentru construcții > Consumabile pentru lucrări de zidărie > Amestecuri de ciment, mortar și beton: Ciment; Amestecuri de beton; Mortar antifoc; Amestecuri de mortar; Mortar modificat cu polimeri; Mortar pozzolanic; Mortar Surkhi
ja: DIY用品 > 建築用消耗品 > 左官用消耗品 > セメント・モルタル・コンクリート混合物: セメント; コンクリート混合物; 防火モルタル; モルタル混合物; ポリマー改質モルタル; ポゾランモルタル; スルキモルタル
tr: Hırdavat > Yapı Sarf Malzemeleri > Duvarcılık Sarf Malzemeleri > Çimento, Harç ve Beton Karışımları: Çimento; Beton Karışımları; Yangın Durdurucu Harç; Harç Karışımları; Polimer Modifiye Harç; Puzolanik Harç; Surhi Harcı
sv: Metallprodukter > Byggvaror > Murningsvaror > Cement, murbruk och betongblandningar: Cement; Betongblandningar; Brandskyddsmurbruk; Murbruksblandningar; Polymermodifierat murbruk; Puzzolan-murbruk; Surkhi-murbruk
th: ฮาร์ดแวร์ > อุปกรณ์ก่อสร้างสิ้นเปลือง > อุปกรณ์งานปูนสิ้นเปลือง > ผงปูนซีเมนต์ ปูนก่อ คอนกรีตผสมเสร็จ: ซีเมนต์; ส่วนผสมคอนกรีต; ปูนกันไฟ; ส่วนผสมปูนมอร์ต้า; ปูนดัดแปลงโพลีเมอร์; ปูนปอซโซลานิก; ปูนเซอร์กี
it: Articoli di ferramenta > Materiali di consumo per costruzioni > Materiali di consumo per opere di muratura > Cementi, malte e miscele di calcestruzzo: Cemento; Miscele di calcestruzzo; Malta antifuoco; Miscele di malta; Malta modificata con polimero; Malta pozzolanica; Malta Surkhi
lt-LT: Techninė įranga > Pastatų eksploatacinės medžiagos > Mūrijimo eksploatacinės medžiagos > Cemento, skiedinio ir betono mišiniai: Cementas; Betono mišiniai; Priešgaisrinis skiedinys; Skiedinio mišiniai; Polimeru modifikuotas skiedinys; Pozolano skiedinys; Surkhi skiedinys
nb: Maskinvare > Forbruksmateriell for bygg > Forbruksmateriell for steinlegging > Sement, mørtel og sementblanding: Sement; Betongblandinger; Brannstoppende mørtel; Mørtelblandinger; Polymermodifisert mørtel; Puzzolanmørtel; Surkhimørtel
zh-TW: 硬體 > 建築耗材 > 石工耗材 > 水泥砂漿: 水泥; 混凝土混合物; 防火砂漿; 砂漿混合物; 聚合物改性砂漿; 火山灰砂漿; 蘇爾基砂漿
fr: Quincaillerie > Consommables de construction > Consommables de maçonnerie > Mélanges de ciment, mortier et béton: Ciment; Mélanges de béton; Mortier coupe-feu; Mélanges de mortier; Mortier modifié aux polymères; Mortier pouzzolanique; Mortier Surkhi
hu: Hardver > Építési fogyóeszközök > Falazati fogyóeszközök > Cement, habarcs és betonkeverékek: Cement; Betonkeverékek; Tűzvédelmi habarcs; Habarcskeverékek; Polimerrel módosított habarcs; Puccolán habarcs; Surkhi habarcs
nl: Bouwmaterialen > Verbruiksartikelen voor de bouw > Verbruiksartikelen voor metselwerk > Mortels: Cement; Betonmengsels; Brandwerende mortels; Mortelmengsels; Polymeer-gemodificeerde mortels; Puzzolane mortels; Surkhi-mortels
hr-HR: Željezarija > Potrošni građevinski materijal > Potrošni materijal za zidanje > Cement, mort i mješavine betona: Cement; Mješavine betona; Vatrozaštitni mort; Mješavine morta; Polimerom modificirani mort; Pucolanski mort; Surkhi mort
pt-BR: Ferragens > Consumíveis para construção > Consumíveis para alvenaria > Cimentos: Cimento; Misturas para concreto; Argamassa projetada contra fogo; Misturas de argamassa; Argamassa modificada com polímero; Argamassa pozolânica; Argamassa de argila
da: Isenkram > Forbrugsvarer til hjemmet > Forbrugsvarer til murerarbejde > Cement-, mørtel- og betonmix: Cement; Betonblandinger; Brandstopmørtel; Mørtelblandinger; Polymer-modificeret mørtel; Puzzolanmørtel; Surkhi-mørtel
pt-PT: Equipamento > Consumíveis de construção > Consumíveis de alvenaria > Misturas de cimento, argamassa e betão: Cimento; Misturas de betão; Argamassa antifogo; Misturas de argamassa; Argamassa modificada com polímero; Argamassa pozolânica; Argamassa Surkhi
cs: Kutilství a řemeslo > Stavební spotřební materiál > Zednický spotřební materiál > Cementové, betonové a maltové směsi: Cement; Betonové směsi; Protipožární malta; Maltové směsi; Malta modifikovaná polymery; Pucolánová malta; Malta s plnivem z mletých cihel